

PERFIL

Técnico profesional en computación con conocimientos diseñando aplicaciones Informáticas de mediana complejidad, mantenimiento, supervisión, reparación, creación de scripts, automatización de tareas sobre los servidores y sus sistemas operativos y aplicaciones, atendiendo mesas de ayuda referentes al soporte técnico de sistemas telemáticos. Participando como programador en el desarrollo de proyectos de software y estructurando.

con experiencia en programas contables, manejo de bases de datos, herramientas ofimáticas, administración y distribución de recursos propios de un Tecnólogo en gestión financiera y de tesorería. Recepción y asesoramiento de clientes por medio telefónico, control de agendas, ventas cruzadas, entrega de reportes; con fácil adaptabilidad y recursivo.

CONTACTO

TELÉFONO: 311 540 7275

CORREO ELECTRÓNICO: lvt.catl.701@gmail.com

AFICIONES

Fotografía Videojuegos Ciclismo

CAMILO A. TORRES LOZANO

Tecnólogo en sistemas informáticos

EDUCACIÓN

Escuela tecnológica instituto técnico central-tecnología en desarrollo de software

Cursando actualmente

MYSQL-SQL SERVER - JAVA-HTML - CSS

Escuela tecnológica instituto técnico central- Técnico profesional en computación

MANEJO DE MYSQL, JAVA, CSS Y HTML

finalización- año 2022

SENA- tecnólogo en gestión financiera y de tesorería

Finalización – año 2015

[MANEJO DEL SOFTWARE CONTABLE ELISA , INVENTARIOS , NOMINA , PRESUPUESTO , COMPRAS , VENTAS

EXPERIENCIA LABORAL

Laboratorio de Genética y Biología Molecular- Auxiliar Contable

Julio 2015 - enero 2016

Nomina, facturación, compras, ventas, inventario, presupuesto, archivo

MDY BPO Colombia S.A.S - Asesor Comercial

Febrero 2016 - Julio 2016

Atención al cliente, tyt

Oleohidraulica LTDA - Auxiliar administrativo

Mayo 2018 - enero 2019

Nomina, archivo, compras, ventas, atención al cliente

Colegio Virtual Siglo XX

Febrero 2022- Actualmente

Mesa de ayuda, soporte en sitio, manejo de plataforma Moodle, Administración de consola de correos Office 365, atención al cliente

APTITUDES

0.75



Herramientas ofimatica Progama contable Conocimientos (Elisa) (java, mysql, php y html) Aprendizaje continuo Trabajo en equipo